臺灣高等法院高雄分院刑事裁定　　　　　　　　　　九十二年度聲再字第一九三號
　　聲請人即
　　受判決人　甲○○
右聲請人因違反公職人員選舉罷免法案件，對於本院九十二年度選上訴字第四三號中
華民國九十二年十一月二十五日確定判決（臺灣高雄地方法院九十二年度選訴字第十
號、臺灣高雄地方法院檢察署九十二年度選偵字第五一號），聲請再審，本院裁定如
左：
      主  文
再審及停止刑罰執行之聲請，均駁回。
      理  由
一、聲請意旨略以：原確定判決認定民國九十一年十二月四日零時八分三十二秒許，
    甲○○從桌下拿著夾有現金新台幣（下同）一萬元之文宣交給郭有福，無非以證
    人郭有福在原確定判決法院觀看錄影帶後稱「應該是在四日零時八分許，被告先
    拿一疊宣傳單，約八分三十二秒左右，才是拿著夾著錢的宣傳單從桌下交給我，
    畫面上可能是因前面二個人擋到，沒有看清楚，交給我後，當時我的臉左顧右看
    」云云。惟查（一）縱觀本案蒐證錄影帶內容，發現該蒐證錄影帶內容清楚顯示
    被告甲○○、簡麗花、郭有福、巴春雄及巴有信五人確有到「宗」海產店飲宴，
    而上開五人飲宴之餐桌，係一般路邊小吃攤使用之折疊桌，並未使用桌巾或其他
    物品遮掩、覆蓋餐桌底下之情形，且調查人員錄影之角度，能隨意拉近或拉遠鏡
    頭，清楚地將上開五人飲宴情形均攝入鏡頭而無遺漏；惟從甲○○夫妻到場，至
    其等二人離開「宗」海產店，此段期間，均無出現「甲○○將任何宣傳單或現金
    從餐桌下方交到郭有福手上」之畫面，由此客觀之證據顯示，證人郭有福所證稱
    被告先拿一疊宣傳單，約八分三十二秒左右，才是拿著夾著錢的宣傳單從桌下交
    給我云云，即與客觀之錄影帶內容不符而無可採信。證人郭有福於一審法院審理
    時及原確定判決法院播放蒐證錄影帶前，均一再證稱被告到「宗」海產店後約五
    分鐘，從桌子底下交給我，惟經原確定判決當庭播放蒐證錄影數次後，均未發現
    證人郭有福所證稱「甲○○係將現金從餐桌下方交到郭有福手上」之畫面，經審
    判長當庭訊問證人郭有福，被告到底係在何時交錢，郭有福始推翻先前說法，改
    稱畫面上可能是因前面二個人擋到，沒有看清楚。畫面上既未出現甲○○將任何
    宣傳單或現金從餐桌下方交到郭有福手上之畫面，由此客觀證據已足顯示證人郭
    有福之證述，與事實完全不符。至於八分三十秒左右，畫面上固出現二個人擋住
    畫面，惟畫面既然看不清楚，揆諸「罪疑惟輕」，即應為被告有利之認定。原確
    定判決竟置蒐證錄影帶內容此一重要證據不顧，即偏採證人郭有福與上開蒐證錄
    影帶內容不符之證述為被告犯罪事實之認定，復未於理由欄內說明何以偏採郭有
    福之證述，而置蒐證錄影帶內容不顧之理由，逕為被告不利之認定，自有刑事訴
    訟法第四百二十一條之再審理由。（二）卷內高雄市政府警察局九十一年十二月
    十二日高市警鑑字第００七八一七三號函表示，系爭扣案之十張千元鈔票，經以
    寧海得林試劑對該證物採證結果，並未發現可供比對之指紋，依罪證有疑，有利
    被告之原則，應認系爭扣案十張千元鈔票上，未留有任何被告甲○○之指紋，故
    扣案之十張千元鈔並非經甲○○之手轉交證人郭有福，故證人郭有福證稱扣案之
    十張千元鈔係被告交給他的，與上開證物採證結果不符，原確定判決未審酌上開
    證物採證結果，亦未記載不予採納之理由，自難謂無刑事訴訟法第四百二十一條
    之再審理由。請准裁定開始再審，並准以裁定停止刑罰之執行。
二、按不得上訴於第三審法院之案件，除刑事訴訟法第四百二十條規定外，其經第二
    審確定之有罪判決，如就足生影響於判決之重要證據漏未審酌者，得為受判決人
    之利益，聲請再審，刑事訴訟法第四百二十一條定有明文。所謂重要證據，必須
    該證據已足認定受判決人應受無罪、或免訴、或輕於原審所認定之罪名方可，如
    該證據縱經審酌仍不足以推翻原審所認定罪刑者，即非足生影響於原判決之重要
    證據，自不得據以聲請再審。
三、本院原確定判決認定被告與郭有福共同基於對有投票權人交付賄賂，約定投票予
    甲○○之犯意聯絡，由郭有福於九十一年十二月三日晚間邀約有投票權之巴春雄
    、巴有信至高雄市○○路、擴建路口之「宗」海產店飲宴，再由郭有福以電話通
    知甲○○，甲○○與其妻簡麗花隨即於當晚十一時四十分許到場，席間甲○○除
    請巴春雄、巴有信投票支持外，於同年月四日零時七分許，甲○○將其所有之競
    選文宣一疊交給郭有福，零時八分三十二秒許，甲○○從桌下拿著夾有現金一萬
    元之文宣交給郭有福，嗣至零時十九分許始起身離去，而郭有福送甲○○上車之
    際，甲○○即表明前開一萬元委請郭有福轉交巴春雄、巴有信各五千元以為賄選
    款項。惟郭有福回到席間尚未交付前開賄款時，即經臺灣高雄地方法院檢察署檢
    察官指揮法務部調查局高雄市調查處及高雄市政府警察局查賄小組人員對郭有福
    、巴春雄、巴有信盤查，郭有福主動交出其預備交付予巴春雄、巴有信而未及交
    付之賄款一萬元及選舉宣傳單六十份之事實；而觸犯共同預備對於有投票權之人
    交付賄賂，而約其投票權為一定之行使罪行，係以被告確有到「宗」海產店，有
    卷附照片七幀可憑；另關於被告交付一萬元之賄款一節，係依據共犯郭有福於警
    詢、原審時供述：被告確有交付一萬元要伊交付巴春雄、巴有信二人、並有郭有
    福身上扣押之賄款一萬元可稽；並敘明蒐證錄影帶畫面「四日零時五分許被告離
    席，示意郭有福出來，郭有福一同離席」、「零時七分許，被告與郭有福回席，
    郭有福手上拿一疊文宣回來」、「零時八分許，被告右手與證人左手相接觸，郭
    有福拿著一疊文宣放在左邊椅子上」、「零時十八分許被告夫妻離席與巴有信、
    巴春雄道別，零時二十分許巴有信從被告座位拿一包東西過來自己大腿上」，畫
    面上雖未明顯見到被告將一萬元交給郭有福，惟郭有福在本院觀看錄影帶後稱「
    應該是在四日零時八分許，被告先拿一疊宣傳單，約八分三十二秒左右，才是拿
    著夾著錢的宣傳單從桌下交給我，畫面上可能是因前面二個人擋到，沒有看清楚
    ，交給我後，當時我的臉左顧右看」等語，為認定被告確有交付郭有福一萬元之
    依據（見本院原確定判決理由欄一（三）部分），本院原確定判決對於蒐證錄影
    帶畫面未明顯見到被告將一萬元交給郭有福，理由中已有敘明，並非漏未審酌，
    再審理由（一）部分，無非係就採證理由之爭執，其以之指為重要證據漏未審酌
    ，不足採信；至於再審理由（二）部分查扣之千元鈔上，未驗出指紋，確屬實情
    ，惟本院原確定判決認定被告交付一萬元之過程為「甲○○從桌下拿著夾有現金
    一萬元之文宣交給郭有福」，該千元鈔既為文宣所夾，紙紗未驗出被告指紋，乃
    屬事理之常，原確定判決雖未就此部分為論述，惟此部分不足以影響原確定判決
    認定之犯罪事實，自非屬重要證據。綜上所述，本件再審之聲請為無理由，應予
    駁回。又按聲請再審，無停止刑罰執行之效力，刑事訴訟法第四百三十條前段定
    有明文。本件既無聲請再審之理由，其聲請停止刑罰之執行，亦應併予駁回。
五、爰依刑事訴訟法第四百三十四條第一項，裁定如主文。
中      華      民      國    九十三    年      二      月      三      日
                              臺灣高等法院高雄分院刑事第一庭
                                  審判長法官  吳水木
                                        法官  洪慶鐘
                                        法官  趙文淵
右正本證明與原本無異。
不得抗告。
                                  法院書記官  吳新貞
中      華      民      國    九十三    年      二      月      三     日
